臺灣板橋地方法院刑事判決　　　　　　 100年度訴字第1095號
公　訴　人　臺灣板橋地方法院檢察署檢察官
被　　　告　張正豐
選任辯護人　李祖麟律師
上列被告因違反槍砲彈藥刀械管制條例案件，經檢察官提起公訴
（一百年度偵字第四○三○號），本院判決如下：
    主  文
張正豐未經許可，持有手槍，累犯，處有期徒刑陸年拾月，併科
罰金新臺幣拾貳萬元，罰金如易服勞役以新臺幣壹仟元折算壹日
。扣案口徑七．六二mm之蘇聯製Tokarev TT-33 型具殺傷力之制
式半自動手槍（槍枝管制編號0000000000）壹支、仿BERETTA 廠
92FS型半自動手槍製造之槍枝換裝土造金屬槍管具殺傷力之改造
手槍（槍枝管制編號0000000000) 壹支、具殺傷力之九mm非制式
子彈拾肆顆、七．六二mm制式子彈拾顆，均沒收之。
    事  實
一、張正豐前因施用毒品案件，經本院以九十年度板簡字第一八
    一九號判決處有期徒刑六月確定；另因偽造文書、竊盜、侵
    占等案件，經臺灣高等法院以九十一年度上訴字第一七三九
    號判決處應執行有期徒刑三年確定；又因違反槍砲彈藥刀械
    管制條例、脫逃等案件，分別經臺灣板橋地方法院、臺灣臺
    北地方法院以九十年度訴字第八五七號判決、九十二年度訴
    字第四五四號判決處應執行有期徒刑一年五月、有期徒刑一
    年六月確定，上開數罪並經臺灣臺北地方法院以九十五年度
    聲字第七一三號裁定應執行有期徒刑六年十月確定，又經同
    院以九十六年度聲減字第六二○號裁定減刑為有期徒刑五年
    確定，於已民國九十七年四月十四日假釋付保護管束出監，
    而於九十七年五月五日保護管束期滿執行完畢。詎仍不知悔
    改，明知未經主管機關許可，不得擅自持有具殺傷力之槍枝
    及子彈，仍因投資糾紛為求自保，於九十九年十一月下旬某
    日，在新北市中和區（原臺北縣中和市）秀朗橋頭，以新臺
    幣（下同）九萬元之代價，向真實姓名不詳自稱「陳文清」
    （綽號play）之成年男子，購入口徑七．六二mm之蘇聯製To
    karev TT-33 型具殺傷力之制式半自動手槍( 槍枝管制編號
    0000000000) 一支、仿BERETTA 廠92FS型半自動手槍製造之
    槍枝換裝土造金屬槍管具殺傷力之改造手槍（槍枝管制編號
    0000000000) 一支、具殺傷力之九mm非制式子彈二十一顆、
    七．六二mm制式子彈二十一顆等槍彈（下稱本案扣案槍彈，
    其中九mm非制式子彈鑑定試射七顆，餘十四顆、七．六二mm
    制式子彈鑑定試射八顆，餘十三顆），並置放於新北市○○
    區○○路二六八號十樓之住處內，而無故持有之。嗣於一百
    年一月二十五日上午十一時三十分許，張正豐攜帶上揭槍枝
    及部分子彈（含九mm子彈六顆、七．六二mm制式子彈七顆）
    ，正欲出門時在上址住處十樓電梯前為警查獲，並於同日十
    二時許，經徵得張正豐同意後，搜索其住處，再扣得上開非
    制式子彈、制式子彈等物，而查悉上情。
二、案經新北市政府警察局永和分局移送臺灣板橋地方法院檢察
    署檢察官偵查起訴。
    理  由
壹、證據能力部分：
一、內政部警政署刑事警察局一百年三月七日出具之刑鑑字第一
    ○○○○一四○七四號槍彈鑑定書，係為鑑定被告持有已擊
    發之子彈之證明文書，核其本質乃被告以外之人於審判外之
    書面陳述，惟此一鑑定書偵查中由檢察官命鑑定而提出，依
    刑事訴訟法第一百五十九條第一項後段係屬法律有特別規定
    之情形（刑事訴訟法第二百零六條），具有證據能力。
二、按被告以外之人於審判外之言詞或書面陳述，除法律有規定
    者外，不得作為證據，刑事訴訟法第一百五十九條第一項固
    定有明文，惟被告以外之人於審判外之陳述，雖不符前四條
    之規定，而經當事人於審判程序同意作為證據，法院審酌該
    言詞陳述或書面陳述作成時之情況，認為適當者，亦得為證
    據。當事人或辯護人於法院調查證據時，知有第一百五十九
    條第一項不得為證據之情形，而未於言詞辯論終結前聲明異
    議者，視為有前項之同意，刑事訴訟法第一百五十九條之五
    亦定有明文。本案被告及辯護人於準備程序中對於檢察官所
    提下列證據之證據能力均未提出異議，並同意作為本案之證
    據，揆諸上開規定，本院審酌上開證據並無非法取得或證據
    力明顯過低之情形，且經本院於審判期日就上開證據依法進
    行調查、辯論，應有證據能力。
貳、實體部分：
一、訊據被告張正豐對於持有制式手槍、具殺傷力之改造手槍及
    子彈之犯罪事實均坦承不諱。扣案之槍枝分別為口徑七．六
    二mm之蘇聯製TokarevTT-33型之制式半自動手槍（槍枝管制
    編號0000000000）一支、仿BERETTA 廠92FS型半自動手槍製
    造之槍枝換裝土造金屬槍管之改造手槍（槍枝管制編號0000
    000000）一支，均具殺傷力，扣案之子彈為九mm非制式子彈
    、七．六二mm制式子彈，亦均具殺傷力，有卷附內政部警政
    署刑事警察局一百年三月七日出具之刑鑑字第一○○○○一
    四○七四號槍彈鑑定書、新北市政府警察局槍枝初步檢視報
    告表及照片可稽。綜上，被告之自白與事實相符合，本件事
    證明確，犯行堪以認定，應依法論科。
二、被告未經許可，持有上揭具殺傷力之制式、改造手槍、子彈
    ，核其所為係犯槍砲彈藥刀械管制條例第七條第四項、第八
    條第四項之未經許可持有手槍、其他可發射子彈具有殺傷力
    之改造手槍罪、及同條例第十二條第四項之未經許可持有子
    彈罪。被告以一行為同時觸犯上述罪名，為想像競合犯，依
    刑法第五十五條規定，應從一重之未經許可持有手槍罪處斷
    。被告有事實欄所載之前案紀錄，已於九十七年四月十四日
    假釋付保護管束出監，而於九十七年五月五日保護管束期滿
    執行完畢，有臺灣高等法院被告全國前案紀錄表在卷可憑，
    其受徒刑之執行完畢，五年以內故意再犯有期徒刑以上之罪
    ，係屬累犯，應依刑法第四十七條第一項之規定加重其刑。
    爰審酌被告無視法律之禁止，於社會治安日益惡化之際，猶
    持有上開具殺傷力之制式、改造手槍及子彈，對社會治安危
    害甚鉅，惡性非輕，兼衡其犯罪動機、目的、手段、智識程
    度，惟犯罪後坦承犯罪，尚有悔意，態度良好等一切情狀，
    量處如主文所示之刑，並就罰金部分諭知易服勞役之折算標
    準，以示懲儆。末查，扣案之口徑七．六二mm之蘇聯製
    Tokare v TT-33型具殺傷力之制式半自動手槍（槍枝管制編
    號0000 000000)一支、仿BERETTA 廠92FS型半自動手槍製造
    之槍枝換裝土造金屬槍管具殺傷力之改造手槍（槍枝管制編
    號0000 000000)一支、具殺傷力之九mm非制式子彈十四顆、
    七．六二mm制式子彈十三顆，係屬違禁物，不問屬於犯人與
    否，均應依刑法第三十八條第一項第一款之規定宣告沒收；
    至扣案之制式子彈八顆、非制式子彈七顆，均經試射後僅餘
    彈頭，因擊發後已不具子彈外形而失殺傷力，非屬違禁物，
    爰不為沒收之諭知，附此敘明。
三、又槍砲彈藥刀械管制條例第十八條第四項係規定自白之情形
    ，必須於偵查或審判中自白，並供述全部槍械、彈藥之來源
    及去向，因而查獲或因而防止重大危害治安事件之發生者，
    始能減免其刑，該第四項既謂「並」供述全部槍砲、彈藥、
    刀械之來源「及」「去向」，自係指已將槍械、彈藥移轉予
    他人持有之情形而言，不包括仍為自己持有之情形在內，此
    觀同條第一項後段係指已移轉他人持有之情形始有「去向」
    可明（此有最高法院九十年度臺上字第三五六一號判決可供
    參照）。查本件被告雖於檢察官偵查中自白犯罪，供稱槍彈
    之來源係由「陳文清」綽號「play」者購入云云，惟本案槍
    彈均係在被告持有中所查扣，已詳如上述，並無「去向」可
    言，是辯護人請求以此條款予被告減刑，則與上揭減免刑責
    之規定不合，不能允許，應予敘明。
據上論斷，應依刑事訴訟法第二百九十九條第一項前段，槍砲彈
藥刀械管制條例第七條第四項、第八條第四項、第十二條第四項
，刑法第十一條前段、第五十五條、第四十七條第一項、第四十
二條第三項前段、第三十八條第一項第一款，判決如主文。
本案經檢察官賴建如到庭執行職務。
中    華    民    國  100     年    6     月    24    日
                  臺灣板橋地方法院刑事第十五庭
                          審判長法  官  王綽光
                                法  官  洪珮婷
                                法  官  黃司熒
以上正本證明與原本無異。
如不服本判決，應於判決送達後10日內敘明上訴理由，向本院提
出上訴狀 (應附繕本) ，上訴於臺灣高等法院。其未敘述上訴理
由者，應於上訴期間屆滿後20日內向本院補提理由書「切勿逕送
上級法院」。
                                書記官  許清秋
中    華    民    國   100    年    6     月    27    日
附錄本案論罪科刑法條全文：
槍砲彈藥刀械管制條例第7條
未經許可，製造、販賣或運輸火砲、肩射武器、機關槍、衝鋒槍
、卡柄槍、自動步槍、普通步槍、馬槍、手槍或各類砲彈、炸彈
、爆裂物者，處死刑、無期徒刑或 7 年以上有期徒刑；處徒刑
者，併科新臺幣 3 千萬元以下罰金。
未經許可，轉讓、出租或出借前項所列槍砲、彈藥者，處無期徒
刑或 5 年以上有期徒刑，併科新臺幣 1 千萬元以下罰金。
意圖供自己或他人犯罪之用，而犯前二項之罪者，處死刑或無期
徒刑；處徒刑者，併科新臺幣 5 千萬元以下罰金。
未經許可，持有、寄藏或意圖販賣而陳列第 1 項所列槍砲、彈
藥者，處 5 年以上有期徒刑，併科新臺幣 1 千萬元以下罰金。
意圖供自己或他人犯罪之用，以強盜、搶奪、竊盜或其他非法方
法，持有依法執行公務之人所持有之第 1 項所列槍砲、彈藥者
，得加重其刑至二分之一。
第 1 項至第 3 項之未遂犯罰之。
槍砲彈藥刀械管制條例第8條
未經許可，製造、販賣或運輸鋼筆槍、瓦斯槍、麻醉槍、獵槍、
空氣槍或第 4 條第 1 項第 1 款所定其他可發射金屬或子彈具
有殺傷力之各式槍砲者，處無期徒刑或 5 年以上有期徒刑，併
科新臺幣 1 千萬元以下罰金。
未經許可，轉讓、出租或出借前項所列槍枝者，處 5 年以上有
期徒刑，併科新臺幣 1 千萬元以下罰金。
意圖供自己或他人犯罪之用，而犯前二項之罪者，處無期徒刑或
7 年以上有期徒刑，併科新臺幣 1 千萬元以下罰金。
未經許可，持有、寄藏或意圖販賣而陳列第 1 項所列槍枝者，
處 3 年以上 10 年以下有期徒刑，併科新臺幣 7 百萬元以下罰
金。
第 1 項至第 3 項之未遂犯罰之。
犯第 1 項、第 2 項或第 4 項有關空氣槍之罪，其情節輕微者
，得減輕其刑。
槍砲彈藥刀械管制條例第12條
未經許可，製造、販賣或運輸子彈者，處 1 年以上 7 年以下有
期徒刑，併科新台幣 500 萬元以下罰金。
未經許可，轉讓、出租或出借子彈者，處 6 月以上 5 年以下有
期徒刑，併科新台幣 300 萬元以下罰金。
意圖供自己或他人犯罪之用，而犯前二項之罪者，處 3 年以上
10 年以下有期徒刑，併科新台幣 700 萬元以下罰金。
未經許可，持有、寄藏或意圖販賣而陳列子彈者，處 5 年以下
有期徒刑，併科新台幣 300 萬元以下罰金。
第 1 項至第 3 項之未遂犯罰之。